臺灣高等法院臺中分院刑事裁定　　　　　　　　　　九十一年度交抗字第七六五號
　　抗　告　人
　　即受處分人　甲○○
右列抗告人，因受處分人違反道路交通管理處罰條例案件，不服臺灣臺中地方法院九
十一年九月三十日裁定（九十一年度交聲字第六三三號）提起抗告，本院裁定如左：
    主  文
抗告駁回。
    理  由
一、本件抗告人即異議人甲○○之異議及抗告意旨略以：抗告人所有之車號ＯＶ－八
    四七七號自小客車，所停放位置之所在為福瑞街內之瑞聯天地大樓之封閉街道，
    機車及汽車各有停車位，但機車常占用汽車之停車位，以致員警以相機拍攝即有
    績效，何樂不為，且抗告人停車位置之白線部分為汽車停車位，應為汽車所能停
    放，但因有機車違規佔用停放，故不得不將汽車併排停放於該處旁邊，又其僅是
    下車取水而臨時停車，為此聲明異議及提出抗告，請求撤銷原處分云云。
二、按汽車駕駛人停車時有併排停車情形者，處新台幣六百元以上一千二百元以下罰
    鍰，道路交通管理處罰條路第五十六條第一項第六款定有明文，又依違反道路交
    通管理事件統一裁罰標準表規定，併排停車者，處罰鍰新台幣一千二百元整。
三、本院經查，本件抗告人甲○○所有之車號ＯＶ－八四七七號小客車，於九十一年
    五月七日十一時二十分許，在台中市○○區○○街道路上，有併排停車之違規事
    實，有違規停車照片、舉發違反道路交通管理事件通知單及台中市警察局第六分
    局「九十一年七月十六日中分六交字第０９１００１７９７２號函」等附卷可稽
    ，顯見抗告人上開違規情事，至為明確。雖抗告人辯稱：因汽車停車位被機車違
    規佔用而無法停車，因而臨時併排云云，縱令屬實，此乃市政管理及該社區應如
    何合理解決停車位之問題，無法解免其併排停車之違規事實，原審遂認『原處分
    機關略以：本案係台中市警察局第六分局逕行舉發受處分人甲○○所有之車號Ｏ
    Ｖ－８４７７號自小客車於九十一年五月七日十一時二十分許，在台中市○○區
    ○○街上，因「併排停車」違規，受處分人依指定日期前提出申訴，本所經查違
    規屬實，遂於九十一年八月九日以中監違字第裁六○─ＧＢ0000000號裁
    決書裁處罰鍰新台幣一千二百元整；逾期則依裁決書處罰主文規定裁處，於法並
    無不合』，因而認『本件異議為無理由』，應予駁回，經核尚無不合。抗告人並
    未提出其未違規停車之證據以供調查，猶執陳詞，指摘原裁定不當，礙難採取，
    是其抗告為無理由，應予駁回。
據上論斷，應依道路交通案件處理辦法第二十六條，刑事訴訟法第四百十二條，裁定
如主文。
中      華      民      國    九十一    年      十      月    三十      日
                                  臺灣高等法院臺中分院刑事第二庭
                                        審判長法  官  蔡  聰  明
                                              法  官  吳  重  政
                                              法  官  陳  欣  安
右正本證明與原本無異。
不得抗告。
                                              書記官  郭  振  祥
中      華      民      國    九十一     年      十       月   三十一   日
                                                                        Ｆ
